臺灣新北地方法院民事裁定
111年度補字第1126號
原      告  邱士誠  

上列原告與被告鴻龍社區管理委員會間請求確認管委會委員當選
無效等事件，本院裁定如下：
    主  文
原告應於收受本裁定送達後五日內，補繳第一審裁判費新臺幣參
萬參仟陸佰柒拾元，逾期未繳，即駁回原告之訴。
    理  由
一、按訴訟標的之價額，由法院核定；核定訴訟標的之價額，以
    起訴時之交易價額為準，無交易價額者，以原告就訴訟標的
    所有之利益為準；又以一訴主張數項標的者，其價額合併計
    算之，但所主張之數項標的互相競合或應為選擇者，其訴訟
    標的價額，應依其中價額最高者定之，民事訴訟法第77條之
    1第1項、第2項及第77條之2第1項分別定有明文。又請求確
    認住戶代表會議決議無效及管理委員當選無效之訴，屬於財
    產權訴訟，其訴訟標的價額，應以原告如獲勝訴判決所得受
    之客觀利益定之，訴訟標的之價額不能核定者，依民事訴訟
    法第77條之12規定，以同法第466條所定不得上訴第三審之
    最高利益額數加十分之一定之(最高法院98年度台抗字第319
    號裁定意旨參照)。復一訴主張數項標的，二者訴訟標的雖
    不相同，惟自經濟上觀之，其訴訟目的一致，不超出終局標
    的範圍，其訴訟標的價額應以其中價額最高者定之（最高法
    院106年度台抗字第179 號裁定意旨參照）。
二、查原告起訴聲明：㈠請求確認被告於民國111年3月26日之區
    分所有權人會議中，當選為第23屆B、C、D、E各棟第三名管
    理委員會委員之當選無效，應重新公告該屆共11位委員名單
    及呈報相關單位；㈡請求重新公告每月社區帳戶遠東銀行存
    摺內之收支明細並製作會計年度報表；㈢社區公共基金餘額
    、會計憑證、會議記錄含廠商合約、估價單據等等，應主動
    提供利害關係人閱覽、影印、翻拍、複製。核上開聲明一至
    三項，均非對親屬關係或身分上之權利有所主張，核屬財產
    權涉訟，復均查無交易價額或原告所受之利益範圍可據，為
    訴訟標的價額不能核定之情形，依民事訴訟法第77條之12規
    定，標的價額均應核定為新臺幣（下同）165萬元，惟其中
    聲明二、三經濟目的核屬同一，自應以其中價額最高者定之
    ，並與聲明一合併計算之。從而，本件訴訟之訴訟標的價額
    應核定為330萬元（計算式：165萬元＋165萬元＝330萬元），
    應徵第一審裁判費3萬3,670元。茲依民事訴訟法第249條第1
    項但書之規定，限原告於收受本裁定送達5日內補繳，逾期
    不繳，即駁回其訴，特此裁定。
中　　華　　民　　國　　111 　年　　6 　　月　　28　　日
                  民事第一庭    法　官  洪任遠
以上正本證明與原本無異
如不服本裁定關於核定訴訟標的價額部分，應於送達後10日內向
本院提出抗告狀，並繳納抗告費新臺幣1,000 元；其餘關於命補
繳裁判費部分，不得抗告。
中　　華　　民　　國　　111 　年　　6 　　月　　29　　日
                                書記官　黃翊芳